臺灣嘉義地方法院刑事裁定
111年度聲字第735號
聲  請  人  臺灣嘉義地方檢察署檢察官
受  刑  人  孫志豪




上列聲請人因受刑人數罪併罰有二裁判以上，聲請定其應執行之
刑（111年度執字第2234號），本院裁定如下：
    主  文
孫志豪因犯如附表所示各罪所處之刑，應執行有期徒刑肆年。
    理  由
一、聲請意旨略以：受刑人孫志豪因犯如附表所示之罪，先後經
    判決確定如附表所示之刑，應依刑法第53條及第51條第5款
    定其應執行之刑，爰依刑事訴訟法第477條第1項之規定聲請
    裁定等語。
二、裁判確定前犯數罪者，併合處罰之，但有下列情形之一者，
    不在此限：一、得易科罰金之罪與不得易科罰金之罪；二、
    得易科罰金之罪與不得易服社會勞動之罪；三、得易服社會
    勞動之罪與不得易科罰金之罪；四、得易服社會勞動之罪與
    不得易服社會勞動之罪；前項但書情形，受刑人請求檢察官
    聲請定應執行刑者，依刑法第51條規定定之；又數罪併罰有
    二裁判以上者，依刑法第51條之規定，定其應執行之刑；而
    數罪併罰，分別宣告其罪之刑，宣告多數有期徒刑者，於各
    刑中之最長期以上，各刑合併之刑期以下，定其刑期，但不
    得逾30年，刑法第50條、第53條、第51條第5款分別定有明
    文。再民國103年6月4日修正刑事訴訟法第370條第2項、第3
    項，已針對第二審上訴案件之定應執行刑，明定有不利益變
    更禁止原則之適用。而分屬不同案件之數罪併罰有應更定執
    行刑之情形，在法理上亦應同受此原則之拘束。亦即基於有
    利被告之不利益變更禁止原則，分屬不同案件之數罪併罰定
    執行刑，上開更定之應執行刑，不應比前定之應執行刑加計
    其他裁判所處刑期後為重，否則即與法律秩序理念及法律目
    的之內部界限有違，難認適法。
三、受刑人犯如附表所示各罪，經法院先後判處如附表所示之刑
    ，均經確定在案，有各該判決書及臺灣高等法院被告前案紀
    錄表在卷可稽。其中受刑人所犯如附表編號5所示之罪係得
    易科罰金之刑，而如附表編號1至4所示各罪均係不得易科罰
    金之刑，屬刑法第50條第1項但書第1款所示不得併合處罰之
    情形。本件檢察官依受刑人之請求向本院聲請定其應執行之
    刑，有臺灣嘉義地方檢察署定刑聲請書1份附卷足憑，經本
    院審核結果，認檢察官之聲請為正當，應予准許。爰審酌受
    刑人所犯如附表所示各罪之犯罪態樣、整體行為責任與刑罰
    目的、犯罪之時間間隔、侵犯法益之綜合效果、各罪依其犯
    罪情節所量定之刑，並考量定應執行刑時，所生刑罰邊際效
    應遞減及合併刑罰痛苦程度遞增等情狀，復審酌如附表編號
    1至4所示各罪曾經本院以108年度訴字625號判決判處應執行
    有期徒刑3年10月，受刑人提起上訴後，經臺灣高等法院臺
    南分院以109年度上訴字第130號判決駁回上訴，復經受刑人
    提起上訴後，經最高法院以109年度台上字第4998號判決駁
    回上訴確定，是以，本院定應執行刑除不得逾越前述法律之
    外部性界限，即不得重於附表所示各罪之總和；亦應受內部
    性界限之拘束，即不重於上開所定之執行刑加計附表編號5
    所處刑期之總和（即有期徒刑4年1月），爰定其應執行之刑
    如主文所示。又受刑人所犯如附表編號5所示之罪雖本得易
    科罰金，然與其所犯如附表編號1至4所示不得易科罰金之刑
    併合處罰之結果，本院於定執行刑時，自無庸為易科罰金折
    算標準之記載。
四、最高法院刑事大法庭110年度台抗大字第489號裁定意旨雖有
    述及「定應執行刑，不僅攸關國家刑罰權之行使，於受刑人
    之權益亦有重大影響，除顯無必要或有急迫情形外，法院於
    裁定前，允宜予受刑人以言詞、書面或其他適當方式陳述意
    見之機會，程序保障更加周全」等語，惟本件檢察官聲請定
    應執行刑之宣告刑如附表編號1至5所示各罪，其中附表編號
    1至4所示各罪曾經本院以108年度訴字625號判決判處應執行
    有期徒刑3年10月，受刑人提起上訴後，經臺灣高等法院臺
    南分院以109年度上訴字第130號判決駁回上訴，復經受刑人
    提起上訴後，經最高法院以109年度台上字第4998號判決駁
    回上訴確定，加計附表編號5所示之罪，本件可資減讓之刑
    期幅度有限；並考量受刑人對定應執行之刑度表示：請從輕
    定刑等語(見臺灣嘉義地方檢察署定刑聲請書)，本院於裁量
    時，已衡量上開情節為適當之酌定，故顯無必要再命受刑人
    以言詞、書面或其他適當方式陳述意見，尚與最高法院刑事
    大法庭前揭裁定意旨無違，附此敘明。
五、依刑事訴訟法第477條第1項，刑法第50條第2項、第53條、
    第51條第5款，裁定如主文。
中　　華　　民　　國　　111 　年　　9 　　月　　12　　日
                  刑事第七庭    法  官  胡文傑
以上正本證明與原本無異。
如不服本裁定，應於送達後5日內，向本院提出抗告狀。
中　　華　　民　　國　　111 　年　　9 　　月　　12　　日
                                書記官　蘇姵容
附表：受刑人孫志豪定應執行刑案件一覽表　　　　　　　　　
編　　　　號  1 2 3 罪　　　　名  毒品危害防制條例 毒品危害防制條例 毒品危害防制條例 宣　告　刑  有期徒刑2年 有期徒刑2年 有期徒刑2年6月 犯罪日期  108年5月10日 108年5月22日 108年6月7日 偵查(自訴)機關年度案號  嘉義地檢108年度偵字第5867、6724號 嘉義地檢108年度偵字第5867、6724號 嘉義地檢108年度偵字第5867、6724號 最　後 事實審 法院 臺南高分院 臺南高分院 臺南高分院  案號 109年度上訴字第130號 109年度上訴字第130號 109年度上訴字第130號  判決日期 109年6月30日 109年6月30日 109年6月30日 確　定 判　決 法院 最高法院 最高法院 最高法院  案號 109年度台上字第4998號 109年度台上字第4998號 109年度台上字第4998號  判決確定日期 109年10月21日 109年10月21日 109年10月21日  備註   編號1至4經同案判處應執行有期徒刑3年 10月確定。   

編　　　　號  4 5 以下空白 罪　　　　名  毒品危害防制條例 傷害  宣　告　刑  有期徒刑2年6月 有期徒刑3月，如易科罰金，以新臺幣1,000元折算一日。  犯罪日期  108年6月6日 109年4月16日  偵查(自訴)機關年度案號  嘉義地檢108年度偵字第5867、6724號 嘉義地檢109年度偵字第7492號  最　後 事實審 法　院 臺南高分院 嘉義地院   案　號 109年度上訴字第130號 111年度訴字第127號   判決 日期 109年6月30日 111年5月27日  確　定 判　決 法　院 最高法院 嘉義地院   案　號 109年度台上字第4998號 111年度訴字第127號   判決 確 定日期 109年10月21日 111年6月29日   備註